【裁判字號】    97,台非,310
【裁判日期】    970710
【裁判案由】    贓物
【裁判全文】
最高法院刑事判決              九十七年度台非字第三一０號
上  訴  人  最高法院檢察署檢察總長
被      告  甲○○
上列上訴人因被告贓物案件，對於台灣屏東地方法院中華民國九
十六年十一月五日第一審確定簡易判決（九十六年度簡字第一三
九三號），認為部分違法，提起非常上訴，本院判決如下：
    主  文
原判決關於違背法令部分撤銷。
    理  由
非常上訴理由稱：「按判決適用法則不當者，為違背法令，刑事
訴訟法第三百七十八條定有明文。又中華民國九十六年罪犯減刑
條例第二條第一項規定：『犯罪在中華民國九十六年四月二十四
日以前者，除本條例另有規定外，依下列規定減刑。……』經查
本案所敘被告犯罪時間，係『甲○○於九十六年四月二十五日後
至同年四月底間之某日，……』依據上開法條反面解釋，其犯罪
即不得依該減刑條例，予以減刑。乃原審法院不察，於判決『事
實及理由』欄，認定應依上開條例第二條第一項第三款減刑，且
於『主文』欄諭知『處有期徒刑三月，減為有期徒刑一月又十五
日。』顯然有判決適用法則不當之違背法令。案經確定，爰依刑
事訴訟法第四百四十一條、第四百四十三條提起非常上訴，以資
糾正」等語。
本院按：判決不適用法則或適用不當者，為違背法令，為刑事訴
訟法第三百七十八條所明定。又中華民國九十六年罪犯減刑條例
第二條第一項係規定：『犯罪在中華民國九十六年四月二十四日
以前者，除本條例另有規定外，依下列規定減刑：……』；從而
犯罪若係在民國九十六年四月二十四日以後者，即不得依上開減
刑條例減刑。依原確定判決事實認定：「甲○○（即被告）於九
十六年四月二十五日後至同年四月底間之某日，在南投縣埔里鎮
埔里公園附近某網路咖啡店前，明知綽號『阿文』之不詳年籍成
年男子騎乘之車號ＬＯＥ－７７３重型機車，係來路不明之贓物
，竟仍收受上開機車，供作代步工具」，則被告甲○○犯本件收
受贓物罪之時間（九十六年四月二十五日至同年四月底之間），
顯係在九十六年四月二十四日以後，揆諸上開法條規定及說明，
本件自無上開減刑條例之適用，原判決不察，竟仍適用上開減刑
條例第二條第一項第三款規定減輕被告宣告刑二分之一，自有適
用法則不當之違法。案經確定，非常上訴意旨執以指摘，非無理
由。惟判決尚非不利於被告，應由本院將原判決關於違背法令部
分撤銷，以資糾正。
據上論結，應依刑事訴訟法第四百四十七條第一項第一款前段，
判決如主文。
中    華    民    國  九十七  年    七    月    十    日
                      最高法院刑事第八庭
                          審判長法官  林  永  茂
                                法官  吳  昆  仁
                                法官  蘇  振  堂
                                法官  蕭  仰  歸
                                法官  何  菁  莪
      本件正本證明與原本無異
                                      書  記  官
中    華    民    國  九十七  年    七    月   十六   日
                                                      v


司法院資訊處製作；財團法人民間司法改革基金會備份。
